Inventaris van het digitaal archief: Deltaprogramma
Nationaal Archief, Den Haag
Deltaprogramma
2010-2014
DDW40
7.6 GB; 11 inventarisnummers; 934 bestanden.
Normale digitale documenten, geen bijzondere bestandsformaten'
Nationaal Archief, Den Haag
Staf Deltacommissaris
Het archief bevat de archiefbescheiden gevormd door de Staf Deltacommissaris in het kader van het deltaprogramma voor de periode 2010-2014.
Archiefvorming
Geschiedenis van de archiefvormer
Het Deltaprogramma is een nationaal programma. Rijksoverheid, provincies, gemeenten en waterschappen werken hierin samen met inbreng van maatschappelijke organisaties en bedrijfsleven. Het doel is om Nederland ook voor de volgende generaties te beschermen tegen hoogwater, te zorgen voor voldoende zoet water en ons land zo in te richten dat het klimaatbestendig wordt.
De juridische grondslag voor het Deltaprogramma is beschreven in de met de Deltawet waterveiligheid en Zoetwatervoorziening gewijzigde Waterwet (Staatblad 2011, nr. 604), die sinds 1 januari 2012 van kracht is. Hierin staan ook de taken en bevoegdheden van de deltacommissaris en de instelling van het Deltafonds beschreven.
De deltacommissaris doet jaarlijks een voorstel voor het Deltaprogramma en legt dit voor aan de coördinerend bewindspersoon van Infrastructuur en Milieu en de andere betrokken bewindspersonen. De Minister van Infrastructuur en Milieu biedt de Tweede Kamer jaarlijks op Prinsjesdag het Deltaprogramma aan, in vervolg op dit voorstel.
Het eerste Deltaprogramma, het DP2011, is op Prinsjesdag 2010 aan de Tweede Kamer aangeboden. Daarin zijn de plannen van aanpak voor negen deelprogramma’s bepaald. Drie generieke deelprogramma’s ‘ Veiligheid’, ‘ Zoetwater’ en ‘Nieuwbouw en Herstructurering’ werkten landelijke doelen en strategieën uit voor veiligheid, watervoorziening en de rol die de ruimtelijke inrichting daarbij kan spelen. Deze kaders werden gebiedsspecifiek uitgewerkt en waar mogelijk gecombineerd met regionale plannen en projecten in zes regionale deelprogramma’s: Rijnmond-Drechtsteden, Zuidwestelijke Delta, Rivieren, IJsselmeergebied, Kust en Waddengebied.
Het Deltaprogramma 2012 bevatte de analyses van de opgaven voor veiligheid en zoetwater voor de korte, middellange en lange termijn.
In het Deltaprogamma 2013 stond het verkennen van mogelijke oplossingsrichtingen centraal.
In het Deltaprogramma 2014 zijn deze oplossingen uitgewerkt in conceptdeltabeslissingen en kansrijke strategieën.
DP2015 bevatte de voorstellen voor deltabeslissingen en voor voorkeursstrategieën per deelgebied met bijbehorend maatregelen en voorzieningen.
Rijk, provincies, waterschappen en gemeenten hebben het beleid dat voortkomt uit het Deltaprogramma 2015 verwerkt in hun beleidsplannen of gaan dat op korte termijn doen. Daarmee zijn de deltabeslissingen en voorkeursstrategieën als beleidsbeslissingen vastgelegd en vormen het kader en strategische kompas voor het uitvoeren van maatregelen tot 2050. Eind 2014 heeft het Rijk bijvoorbeeld het rijksbeleid dat voortvloeit uit de voorstellen voor deltabeslissingen en voorkeursstrategieën beleidsmatig verankerd met de tussentijdse wijziging van het Nationaal Waterplan 2012-2015. Eind 2015 is de opvolger vastgesteld: het Nationaal Waterplan 2016-2021. Ook daar staan de deltabeslissingen en voorkeursstrategieën in.
Geschiedenis van het archiefbeheer
Omdat in de vervolgfase van het Deltaprogramma zal worden voortgebouwd op de resultaten tot dan toe, hebben de kennisborging en wetenschappelijke onderbouwing van de voorgestelde deltabeslissingen en voorkeursstrategieën bijzondere aandacht gekregen. De nadere uitwerking van de deltabeslissingen en voorkeursstrategieën en de uitvoering van de daaraan verbonden maatregelen is in handen van gemeenten, waterschappen, provincies, veiligheidsregio’s, ministeries, in samenwerking met kennisinstellingen, maatschappelijke organisaties en bedrijfsleven. Voor betrokkenen in deze organisaties, belanghebbenden in het veld, en toekomstige generaties is het belangrijk te weten op welke informatie, studies, methoden en aannamen de deltabeslissingen en voorkeursstrategieën gebaseerd zijn. De deelprogramma’s hebben dit 2014 in per deltabeslissing en voorkeursstrategie beschreven in een zogenaamd “synthesedocument”. Deze synthesedocumenten en de achterliggende rapporten zijn in 2014 door de deelprogramma’s overgedragen aan de Staf deltacommissaris. De Staf deltacommissaris draagt dit archief nu over aan het Nationaal Archief zodat de rapporten die ten grondslag liggen aan de strategieën en deltabeslissingen goed ontsloten en duurzaam vastgelegd zijn. Berekeningen zijn opgeslagen in het Nationale Modellen en Data Centrum (NMDC) bij het KNMI.
Het overgebrachte archief heeft betrekking op de verschillende deelprogramma’s die in opdracht van het ministerie van IenM en EZ zijn uitgevoerd. Alle daarbij betrokken partijen vormden hun eigen archief, uitgaande van hun eigen rol. Een deel van de archieven van de deelprogramma’s werd vervolgens opgenomen in het archief van de Staf deltacommissaris. Het gaat daarbij om synthesedocumenten (voorkeursstrategie) en de onderliggende stukken (brondocumenten, literatuurlijst synthesedocumenten). De documenten bestemd voor de deltacommissaris zijn door de deelprogramma’s op een beveiligde stick aangeleverd en vervolgens in het document management systeem van de deltacommissaris geïmporteerd.
De archieven van de generieke thema’s – waterveiligheid, zoetwater, ruimtelijke adaptatie en kust – zijn direct in het HPRM van de deltacommissaris gevormd, de archieven met betrekking tot de overige deelprogramma’s – Waddengebied, IJsselmeergebied, Rivieren, Rijnmond-Drechtsteden, Zuidwestelijke Delta – op samenwerkingsruimten en gemeenschappelijke schijven. Na opheffing van de deelprogramma’s zijn de archieven door de deltacommissaris aan de opdrachtgever – IenM of EZ – aangeboden ter archivering in HPRM of DOMUS.
De verwerving van het archief
Het digitale archief is in 2017 door het ministerie van Infrastructuur en Milieu, Staf Deltacommissaris, aan het Nationaal Archief overgedragen en geplaatst in het e-Depot.
Inhoud en structuur van het archief
Inhoud
Het archief bevat de archiefbescheiden gevormd door de Staf Deltacommissaris in het kader van het deltaprogramma voor de periode 2010-2014.
Selectie en vernietiging
Het thans overgebrachte archief bevat alleen bescheiden – in digitale vorm – die voor blijvende bewaring in aanmerking komen. Bij de selectie is gebruik gemaakt van de Selectielijst voor Waterstaat, 2009 (Stcrt. 11915).
Aanvullingen
Niet van toepassing
Ordening van het archief
De indeling van de toegang is gebaseerd op de structuur van het archief van de Staf Deltacommissaris in het DMS:
DC/154: Deelprogramma IJsselmeergebied
DC/155: Deelprogramma Kust
DC/156: Generiek deelprogramma Nieuwbouw en Herstructurering
DC/157: Deelprogramma Rijnmond Drechtsteden
DC/158: Deelprogramma Rivieren
DC/159: Generiek deelprogramma veiligheid
DC/160: Deelprogramma Waddengebied
DC/161: Generiek deelprogramma Zoetwater
DC/162: Deelprogramma Zuidwestelijke Delta
2.16
Openbaarheidsbeperkingen
Het archief is volledig openbaar.
Materiële beperkingen
Er zijn geen materiële beperkingen: het archief is volledig digitaal en bestaat uitsluitend uit bestanden in een open bestandsformaat.
Aanvraaginstructie
Er zijn in dit archief geen fysieke archiefstukken of archiefstukken met een openbaarheidsbeperking. Alle stukken zijn online in te zien zonder te reserveren of aan te vragen.
Verwant materiaal
Bij het Nationaal Archief berusten nog geen archieven afkomstig van het ministerie van Infrastructuur en Milieu of andere departementen en overheidsinstellingen, die betrekking hebben op het terrein waarop het archief van de Staf deltacommissaris betrekking heeft.
Publicaties
Zie website
Deltacommissaris
.
Geraadpleegde bronnen en literatuur
Informatie Staf deltacommissaris
Website deltacommissaris
Beschikbaarheid van kopieën
De inventarisnummers van dit archief zijn niet elders in kopievorm beschikbaar.
Beschrijving van de series en archiefbestanddelen
- Generieke en gebiedsgerichte deelprogramma's van het deltaprogramma, waarin periode 2010-2014 adviezen en voorstellen voor deltabeslissingen en voorkeursstrategieën zijn voorbereid en uitgewerkt, DC153
  - Deelprogramma IJsselmeergebied. Voorbereiding 2010-2014 adviezen en voorstellen deltabeslissing en voorkeursstrategie IJsselmeergebied, DC154
    - Synthese document IJsselmeergebied. Beschrijving van onderbouwing van de voorgestelde deltabeslissing en voorkeursstrategie IJsselmeergebied tbv Deltaprogramma 2015, DC355
      - Brondocumenten en literatuur bij synthesedocument deltabeslissing en voorkeurstrategie IJsselmeergebied, DC356
        - IPCC (2013). Climate Change 2013: The Physical Science Basis. Contribution of Working Group I to the Fifth Assessment Report of the IntergovernmentalPanel on Climate Change., DC-20151928
          - DC-2015_1928-1.PDF
        - Hurk van den B., A. Klein Tank, G. Lenderink, A.van Ulden, G.J. van Oldenborgh, C. Katsman, H. van den Brink, F. Keller, J. Bessembinder, G. Burgers, G. Komen, W. Hazeleger & S. Drijfhout (2006).KNMI Climate Change Scenarios 2006 for the Netherlands., DC-20151927
          - DC-2015_1927-1.PDF
        - LTO Nederland (2013). Deltaplan Agrarisch Waterbeheer., DC-20151929
          - DC-2015_1929-1.PDF
        - Deltastrategie Regio Amsterdam (2014), DC-20151924
          - DC-2015_1924-1.PDF
        - Deltacommissie (2008). Samen werken met water. Bevindingen van de Deltacommissie 2008., DC-20151923
          - DC-2015_1923-1.PDF
        - Expertise Netwerk Waterkeringen (2009). Addendum I bij de Leidraad Zee- en Meerdijken., DC-20151926
          - DC-2015_1926-1.PDF
        - Deltares (2011). Maatschappelijke kosten-batenanalyse Waterveiligheid 21e eeuw. Deltares rapport 1204144-006-ZWS-0012, DC-20151925
          - DC-2015_1925-1.PDF
        - Bruggeman W. & E. Dammers (2013). Deltascenario’s voor 2050 en 2100 Nadere uitwerking 2012-2013'. Deltares, PBL, KNMI, CPB, LEI, DC-20151920
          - DC-2015_1920-1.PDF
        - Deltacommissaris (2012). Werk aan de Delta; op weg naar een Deltaplan Waterveiligheid. Brief nr. DC-2011/184, DC-20151922
          - DC-2015_1922-1.PDF
        - Centraal Planbureau (CPB), Milieu- en Natuurplanbureau (MNB) en Ruimtelijk Planbureau (RPB) (2006). Welvaart en Leefomgeving een scenariostudie voor Nederland in 2040., DC-20151921
          - DC-2015_1921-1.PDF
        - DPIJ2018 Meurs G. & Q. Gao (2013) Fase 4 - toets waterveiligheid Deltares rapport 1208527-000, DC-2015558
          - DC-2015_558-1.PDF
        - DPIJ2019 Meurs G. van 2013 Technisch risico Afsluitdijk - spuien & pompen Deltares Rapport - 1208684-000, DC-2015557
          - DC-2015_557-1.PDF
        - DPIJ2017 Maarse M., R. Noordhuis 2013 Toetsing natuureffecten van Flexibel Peilbeheer Deltares rapport 1208411-000, DC-2015559
          - DC-2015_559-1.PDF
        - DPIJ2026 Verslagen ophaalsessies gebiedsprocessen DPIJ 2012, DC-2015550
          - DC-2015_550-1.PDF
        - DPIJ2024 Maarse M., V. Harezlak & E. Kater 2011 Ecologisch optimaal peilbeheer IJsselmeergebied en beschikbaar instrumentarium Deel I Deltares rapport 122357-000, DC-2015552
          - DC-2015_552-1.PDF
        - DPIJ2024 Maarse M., V. Harezlak & E. Kater 2011 Ecologisch optimaal peilbeheer IJsselmeergebied en beschikbaar instrumentarium Deel II Deltares rapport 122357-000, DC-2015551
          - DC-2015_551-1.PDF
        - DPIJ2022 C. Geerse, K. Wojciechowska HKV Invloed flexibel peilbeheer IJssel-Vechtdelta 2014, DC-2015554
          - DC-2015_554-1.PDF
        - DPIJ2023 Bak A., R.J. Jonkvorst, R.G. Verbeek & J. van der Winden, Natuurtoets afwijkingen operationeel peilbeheer IJsselmeergebied 2011, DC-2015553
          - DC-2015_553-1.PDF
        - DPIJ2066 Toetsing resultaten project Toekomst Afsluitdijk vanuit deltaprogramma 2010, DC-2015512
          - DC-2015_512-1.PDF
        - DPIJ2067 Provincie Noord-Holland (2011) Gebiedsverkenning Noord-Holland IJsselmeer, DC-2015511
          - DC-2015_511-1.PDF
        - Ministerie van Verkeer en Waterstaat (V&W), Ministerie van Volkshuisvesting, Ruimtelijke Ordening en Milieuhygiëne (VROM) & Ministerie van Landbouw, Natuur en Voedselkwaliteit (LNV) (2009b). Beleidsnota IJsselmeergebied 2009-2015., DC-20151939
          - DC-2015_1939-1.PDF
        - Nationaal Waterplan 2009 - 2015 deel 4, DC-20151938
          - DC-2015_1938-1.PDF
        - Nationaal Waterplan 2009 - 2015 deel 1, DC-20151935
          - DC-2015_1935-1.PDF
        - Ministerie van Verkeer en Waterstaat (V&W) (1992). Peilbesluit Rijkswateren IJsselmeergebied, DC-20151934
          - DC-2015_1934-1.PDF
        - Nationaal Waterplan 2009 - 2015 deel 3, DC-20151937
          - DC-2015_1937-1.PDF
        - Nationaal Waterplan 2009 - 2015 deel 2, DC-20151936
          - DC-2015_1936-1.PDF
        - DPIJ2086 Deltastrategie Regio Amsterdam 2014, DC-2015492
          - DC-2015_492-1.PDF
        - Ministerie van Infrastructuur en Milieu (IenM) & Ministerie van Economie Landbouw & Innovatie (ELI) (2011). Deltaprogramma 2012. Werk aan de Delta. Maatregelen voor nu, voorbereiding voor morgen, DC-20151931
          - DC-2015_1931-1.PDF
        - Maat ter J., M. Haasnoot, M. van der Vat, J. Hunink, G. Prinsen, M. Visser, R. van der Sligte, H. Verheij, C. Wesselius, M. Maarse & R. van Ek (2014). Effecten van maatregelen voor de zoetwatervoorziening van Nederland in de 21e eeuw. Deltares rapport, DC-20151930
          - DC-2015_1930-1.PDF
        - DPIJ2015_Effect uitzakken waterpeil op dijken en funderingen_2013, DC-20152227
          - DC-2015_2227-1.PDF
        - Ministerie van Infrastructuur en Milieu (IenM) & Ministerie van Economische Zaken (EZ) (2013). Deltaprogramma 2014.Werk aan de Delta. Kansrijke oplossingen voor opgaven en ambities., DC-20151933
          - DC-2015_1933-1.PDF
        - DPIJ2042_Advies Ecologische kennisvragen_Hoe om te gaan met natuurwetgeving_2012, DC-20152228
          - DC-2015_2228-1.PDF
        - Ministerie van Infrastructuur en Milieu (IenM) (2013). Besluit d.d. 26 april 2013, Tweede Kamer, vergaderjaar 2012–2013, 33400, nr. 19., DC-20151932
          - DC-2015_1932-1.PDF
        - DPIJ2029_verslag workshop natuurwinst bij flexibel peilbeheer in het IJsselmeergebied_2013, DC-20152225
          - DC-2015_2225-1.PDF
        - Scenario's Handreiking LCW, DC-20152226
          - DC-2015_2226-1.PDF
        - DPIJ2046_beheerdersadvies Flexibel peilbeheer_2014, DC-20152223
          - DC-2015_2223-1.PDF
        - DPIJ2015_Effect uitzakken waterpeil op dijken en funderingen_2013, DC-20152224
          - DC-2015_2224-1.PDF
        - cpb-notitie 18 december 2013 second-opinion-voorverkenning-kosten-en-baten-deltaprogramma-zoetwater, DC-20152188
          - DC-2015_2188-1.PDF
        - DPIJ2053_Flexibilitiet in regionaal waterbeheer_visie waterschappen_2012, DC-20152222
          - DC-2015_2222-1.PDF
        - DPIJ4139 Kaart MKBA schadegetallen 2050, DC-2015447
          - DC-2015_447-1.JPG
        - DPIJ2054 H+N+S Landschapsarchitecten 2013 Verkenning Lange Termijn Perspectieven IJssel-Vechtdelta, DC-2015524
          - DC-2015_524-1.PDF
        - DPIJ2052 ORG-ID (2013) Economische betekenis en perspectieven van het IJsselmeergebied, DC-2015526
          - DC-2015_526-1.PDF
        - DPIJ2013 Meijerm K. & J. Hunink (2012) Hydrologische mogelijkheden voor opzet van het zomerpeil op het IJsselmeer. Deltares Rapport 1205221-002, DC-2015563
          - DC-2015_563-1.PDF
        - DPIJ2011 Maarse M. & R. Noordhuis, Effecten van peilstrategieën op de Natura 2000 doelen in het IJsselmeergebied 2012 Deltares 1205221-000-VEB-0011, DC-2015565
          - DC-2015_565-1.PDF
        - DPIJ2012 Meurs G. van, N. Kramer, J. IJmker 2011 - Waterveiligheid IJsselmeergebied - Fase 2 Deltares Rapport 1205221-001-VEB-0001, DC-2015564
          - DC-2015_564-1.PDF
        - DPIJ4138 Kaart MKBA investeringskosten, DC-2015446
          - DC-2015_446-1.JPG
        - DPIJ2009 E. Boderie & P. Hulsbergen, Effect peilvariaties op waterkwaliteit IJsselmeer 2012, DC-2015567
          - DC-2015_567-1.PDF
        - DPIJ2056 ORG-ID, Strootman & Acacia Water 2012 - Van hoekpunten naar aanhaakpunten Bijdrage aan Oogstdocument Fase 2, DC-2015522
          - DC-2015_522-1.PDF
        - DPIJ2010 E. Boderie, M. Bonte & G. Oude Essink, Effect peilvariaties op zoutbelasting Markermeer en IJsselmeer 2012, DC-2015566
          - DC-2015_566-1.PDF
        - DPIJ2089 Achtergronddocument regioadvies waterveiligheid 2014, DC-2015489
          - DC-2015_489-1.PDF
        - Strootman Landschapsarchitecten, 2013. Kwaliteitskader IJsselmeergebied, DC-20151949
          - DC-2015_1949-1.PDF
        - ROIJ Regionaal overlegorgaan IJsselmeer (2012). Denken over het IJsselmeer van de toekomst: flexibele waterpeilen met strakke sturing., DC-20151946
          - DC-2015_1946-1.PDF
        - Rijkswaterstaat (2013). Startdocument planuitwerking Afsluitdijk, DC-20151945
          - DC-2015_1945-1.PDF
        - Staveren van G., L. Tolk & L. Joosten (2014). Kennisdocument strategieontwikkeling IJsselmeergebied. DPIJ., DC-20151948
          - DC-2015_1948-1.PDF
        - DPIJ1007 Deltaprogramma IJsselmeergebied - terugblik fase 1, DC-2015460
          - DC-2015_460-1.PDF
        - Schreijer M., S.J. Komen, M. Poort, E. Vingerhoed & N. Ney (2012). Een Deltavisie voor Hollands Noorderkwartier. HHNK., DC-20151947
          - DC-2015_1947-1.PDF
        - Remmelzwaal, A. (2010). Verslag voorverkenning lange termijn peilbeheer IJsselmeer., DC-20151942
          - DC-2015_1942-1.PDF
        - Noordhuis R., H. Los, S. Groot & M. Platteeuw (2013). Concept Wetenschappelijk eindadvies ANT-IJsselmeergebied. Deltares rapport 1207767-000., DC-20151941
          - DC-2015_1941-1.PDF
        - Rijkswaterstaat (2008). Kenniskaarten IJsselmeergebied, DC-20151944
          - DC-2015_1944-1.PDF
        - Remmelzwaal A., H. der Nederlanden, R. Noordhuis, R. Doef, M. van Eerden & F. van Luijn (2007). Een ecologisch perspectief voor het IJsselmeergebied. RWS, RIZA., DC-20151943
          - DC-2015_1943-1.PDF
        - Nederlands economisch instituut (NEI) (2001). Economische betekenis van het IJsselmeergebied., DC-20151940
          - DC-2015_1940-1.PDF
        - DPIJ2041 Waterhuishoudkundige effecten IJsselmeergebied - waterschappen 2011 Arcadis rapport C01014/WATHD/11:22, DC-2015536
          - DC-2015_536-1.PDF
        - DPZW Stratelligence 2014 juni Economische analyse zoetwater ten behoeve van de voorkeursstrategie zoetwater (definitief), DC-20152195
          - DC-2015_2195-1.PDF
        - DPIJ2038 Jonge M. de & M. Briene Bouwstenen Ruimtelijk Economisch Ontwikkel;beeld (REOB) IJsselmeerprovincies 2012 Grontmij Rapport GM-0069870, DC-2015539
          - DC-2015_539-1.PDF
        - DPIJ2079 Groenewold, H. - Rapport Gebiedsverkenning Friese IJsselmeerkust 2011, DC-2015499
          - DC-2015_499-1.PDF
        - DPIJ2080 IJsselmeerprovincies 2011 - Rode draad Gebiedsverkenningen, DC-2015498
          - DC-2015_498-1.PDF
        - DPIJ4083 Arcadis 2012 Regionale knelpuntenanalyse zoetwater 2.0 en verkennende maatrelen- en effectbepaling, DC-2015391
          - DC-2015_391-1.PDF
        - Wuijts, S, E. van der Grinten, E. Meijers, C.I. Bak-Eijsberg & J.J.G. Zwolsman (2013). Impact klimaat op oppervlaktewater als bron voor drinkwater: van knelpunten naar maatregelen. RIVM rapport 609716007/2013, DC-20151953
          - DC-2015_1953-1.PDF
        - Wichman B.G.H.M., R. Noordhuis, M.B. de Vries, M. van de Wal, S. de Rijk & M. Genseberger (2012). Synergie Veiligheid en ecologie. Deltares, rapport 1205256-000., DC-20151952
          - DC-2015_1952-1.PDF
        - Werkgroep Regionale uitwerking verdringingsreeks Noord-Nederland (2009). Waterverdeling Noord-Nederland. Kenmerk: 85248518., DC-20151951
          - DC-2015_1951-1.PDF
        - Technische Adviescommissie voor de Waterkeringen (TAW) (1999). Leidraad Zee en Meerdijken., DC-20151950
          - DC-2015_1950-1.PDF
        - DPIJ2110_Bijlagen bij rapport Deltatrategie Regio Amsterdam Juni 2014, DC-2015469
          - DC-2015_469-1.PDF
        - DPIJ2076 Groot, A. et al. 2012 Natuurlijk IJsselmeer Ecodynamische visie IJsselmeer 2100. Building with Nature: Ecoshape, Deltares, Alterra, DC-2015502
          - DC-2015_502-1.PDF
        - Staveren van G. (2012). Achtergrondrapportage kosteneffectiviteitsanalyse CPB 2012: niet-veiligheidsmaatregelen. Acacia Water., DC-20152164
          - DC-2015_2164-1.PDF
        - DPIJ2027 Deelstra, Y. - Hoekpunten van het Speelveld: Eindrapport Strategieontwikkeling Deelprogramma IJsselmeergebied fase 1 2011, DC-2015549
          - DC-2015_549-1.PDF
        - Rijkswaterstaat (2012). Zachte werken met Harde trekken., DC-20152163
          - DC-2015_2163-1.PDF
        - DPIJ2072 DHV 2010 rapport LW-AF20100470 Effecten van golfoploop beperkende generiek toepasbare maatregelen op waterveiligheid 2011, DC-2015506
          - DC-2015_506-1.PDF
        - DPIJ1008 Ministerie van V&W (2010) Opdrachtbrief aan programmadirecteur Deltaprogramma IJsselmeergebied opdracht tot maken van plan van aanpak voor deelprogramma Deltaprogramma (Brief VenW/DGW-2010/39 met bijlage), DC-2015461
          - DC-2015_461-1.PDF
        - DPIJ1002_Deltaprogramma IJsselmeergebied - Het Nieuwe Peil - magazine resultaten fase 3 - editie juni 2013, DC-2015464
          - DC-2015_464-1.PDF
        - DPIJ1001 Deltaprogramma IJsselmeergebied - Het Nieuwe Peil - magazine resultaten fase 2 - mei 2012, DC-2015463
          - DC-2015_463-1.PDF
        - DPIJ2037 H+N+S Landschapsarchitecten 2011 Handreiking ruimtelijke kwaliteit Buitendijks bouwen IJsselmeergebied, DC-2015540
          - DC-2015_540-1.PDF
        - DPIJ1003_Deltaprogramma IJsselmeergebied - Plan van aanpak (2010a) fase 1, DC-2015465
          - DC-2015_465-1.PDF
        - DPIJ2031 Samenvatting resultaten KEA Deltaprogramma IJsselmeergebied 2012, DC-2015545
          - DC-2015_545-1.PDF
        - DPIJ2032 Bos F, P. Zwaneveld en P. van Puijenbroek cpb achtergronddocument KEA voor Deelprogramma IJsselmeer 2012, DC-2015544
          - DC-2015_544-1.PDF
      - Deltaprogramma DP B5 Synthesedocument 2014 Deelprogramma IJsselmeergebied, DC-20151743
        - DC-2015_1743-1.PDF
  - Deelprogramma Kust. Voorbereiding 2010-2014 adviezen en voorstellen voorkeursstrategie Kust en strategische beslissing Zand, DC155
    - Synthese document Kust. Beschrijving van onderbouwing van de voorgestelde voorkeursstrategie Kust en strategische beslissing Zand tbv Deltaprogramma 2015, DC357
      - Brondocumenten en literatuur bij synthesedocument voorkeursstrategie Kus en strategische beslissing Zand, DC358
        - Deelprogramma Kust, 2010. Samenvatting Plan van Aanpak. Den Haag, DC-20151807
          - DC-2015_1807-1.PDF
        - Deelprogramma Kust, 2012. Position paper, Duurzaam veilig wonen en werken langs de Nederlandse kust., DC-20151806
          - DC-2015_1806-1.PDF
        - Coalitie natuurlijke klimaatbuffers, 2012. Natuurlijke klimaatbuffers, brief dd 23-08-2012, DC-20151809
          - DC-2015_1809-1.PDF
        - Decisio, 2011. Ruimte voor recreatie op het strand; onderzoek naar een recreatie basiskustlijn., DC-20151808
          - DC-2015_1808-1.PDF
        - Locus, 2011. Samenhangend kustfundament, Eesergroen., DC-20151968
          - DC-2015_1968-1.PDF
        - Deltaprogramma 2013. Werk aan de Delta, de weg naar deltabeslissingen, DC-20151803
          - DC-2015_1803-1.PDF
        - Ecorys, 2012. Verdienmodellen meervoudig gebruik keringen, financiële voordelen van een klimaatbestendige kustontwikkeling, Rotterdam, DC-20151769
          - DC-2015_1769-1.PDF
        - Deltaprogramma, 2014. Werk aan de delta; kansrijke oplossingen voor opgaven en ambities, DC-20151802
          - DC-2015_1802-1.PDF